臺灣桃園地方法院交通事件裁定　　　　 94年度交聲字第412號
　　原處分機關　交通部公路總局新竹區監理所中壢監理站
　　異　議　人
　　即受處分人　甲○○　35歲.
　　　　　　　　　　　　　巷6.
上列受處分人因違反道路交通管理處罰條例事件，對交通部公路
總局新竹區監理所中壢監理站民國94年8月2日所為處分（原處分
案號：壢監裁字第裁00－000000000 號），聲明異議，本院裁定
如下：
        主  文
異議駁回。
        理  由
一、聲明異議意旨略以：異議人即受處分人甲○○（下稱異議人
    ）從未收到中壢監理站之驗車通知，亦未收到處罰之舉發通
    知單，中壢監理站逕自裁決處罰，造成異議人之損害云云。
二、按汽車檢驗應按指定日期將車輛駛往公路監理機關檢驗場所
    或指定地點接受檢驗；汽車不依限期參加定期檢驗或臨時檢
    驗者，處汽車所有人新台幣900 元以上1800元以下罰鍰，逾
    期1 個月以上者並吊扣其牌照，至檢驗合格後發還，逾期6
    個月以上者，註銷其牌照。道路交通安全規則第36條、道路
    交通管理處罰條例第17條分別定有明文。
三、經查：
  (一)本件違規事實係異議人所有V8─5909號自用小客車未依限期
    於93年12月23日前參加定期檢驗，經原處分機關填製壢監檢
    字第000000000 號舉發違反道路交通管理事件通知單郵寄異
    議人，因招領逾期遭退回，經原處分機關公示送達，異議人
    遲未繳納違規罰鍰並辦理車輛定期檢驗，原處分機關乃於於
    94年8 月2 日以壢監裁字第裁53─000000000 號裁決書裁處
    新臺幣（下同）1400元罰鍰，並註銷牌照之處分。嗣原處分
    機關以上開壢監檢字第000000000 號舉發違反道路交通管理
    事件通知單公示送達之程序不合法，而改裁處受處分人罰鍰
    900 元，有上揭違規通知單、裁決書、原處分機關變更裁決
    書處分之94年9 月9 日竹監壢字第0940019549號函等件在卷
    可稽。
  (二)按領有牌照之汽車所有人應於指定日期前後1 個月內持行車
    執照、新領牌照登記書向公路監理機關申請檢驗，為道路交
    通安全規則第44條第2 項後段所明定。另查汽車行車執照上
    均已載明指定檢驗日期，監理機關已無另行指定及通知之必
    要，且車主對自己所有車輛何時須參加檢驗，應知之甚詳。
    目前監理機關於車輛指定檢驗日期前，以電腦抓檔列印車輛
    定期檢驗通知以明信片寄發車主，僅係提醒車主其車輛已屆
    指定檢驗日期，促請車主注意之便民措施，非監理機關有再
    另行通知義務，是檢驗日期既已於行車執照上指定載明，異
    議人亦早已知悉檢驗期限，縱異議人未收到檢驗通知單，亦
    無影響異議人逾期檢驗違規事實之成立。
  (三)本件異議人所有之V8─5909號自用小客車未依限期於93年12
    月23日前參加定期檢驗，為異議人所不爭執，原處分機關依
    道路交通管理處罰條例第17條規定，變更處分裁處罰鍰900
    元，經核於法尚無不合，異議人執意聲明異議，為無理由，
    應予駁回。
四、依道路交通管理處罰條例第87條第2 項、道路交通案件處理
    辦法第19條，裁定如主文。
中    華    民    國    94    年    10    月    5     日
                        臺灣桃園地方法院交通法庭
                                法  官  蔡寶樺
以上正本證明與原本無異。
如不服本裁定，應於裁定送達後5 日內向本院提出抗告狀。
                                書記官  王泰元
中    華    民    國    94    年    10    月    5     日
